【裁判字號】    99,交聲,1222
【裁判日期】    990720
【裁判案由】    違反道路交通管理處罰條例聲明異議
【裁判全文】
臺灣臺北地方法院交通事件裁定        99年度交聲字第1222號
原處分機關  臺北市交通事件裁決所
異  議  人
即受處分人  甲○○
上列異議人即受處分人因違反道路交通管理處罰條例案件，對於
臺北市交通事件裁決所民國99年7月7日所為之處分（原處分案號
：北市裁罰字第裁22-1AF328480號）聲明異議，本院裁定如下：
    主  文
異議駁回。
    理  由
一、異議意旨略以：異議人於民國 99年4月27日15時39分，將車
    號DQE-302輕型機車停放在臺北市○○○路○段附近，該區域
    雖劃有紅線，惟異議人係因家人住院需購午餐，才會短暫停
    車 3分鐘，且異議人看見執勤人員開單時，即快速跑去告知
    並牽車離開，詎執勤人員仍不予理會逕自開單舉發，顯有不
    公，因認原處分不當云云。
二、按禁止臨時停車線為紅色實線，用以指示禁止臨時停車路段
    ，禁止臨時停車處所不得停車，道路交通標誌標線號誌設置
    規則第169條第1項、第2項及道路交通安全規則第112條第 1
    項第 1款分別定有明文。復按汽車駕駛人在禁止臨時停車處
    所停車者，處新臺幣（下同）600元以上1,200元以下罰鍰，
    道路交通管理處罰條例第56條第1項第1款亦有規定。
三、經查：
  (一)異議人於99年4月27日15時39分，將車號DQE-302輕型機車
      停放在臺北市○○○路 ○段附近繪有禁止臨時停車之紅實
      線標線處所之事實，並不爭執，復有告發單（單號：1AF3
      28480）基本資料、採證照片各1紙附卷可稽，堪信為真實
      。
  (二)本件異議人固以前揭情詞置辯，惟道路劃設紅色禁止臨時
      停車標線，係作為管制交通及維護安全極為重要之交通標
      線，在未塗銷之前均具其效力及公信力，應予遵守。觀諸
      卷附之違規採證照片所示，異議人所有之輕型機車確係停
      放在設有禁止臨時停車標線之路旁，該地已塗有禁止臨時
      停車之紅實線標線，一般人客觀上依其通常之注意，當可
      辨識係屬禁止臨時停車之紅線路段。異議人縱因家人住院
      ，需暫時停車以購買午餐，仍不得以此主張自己在紅實線
      禁止臨時停車處違規臨停行為之正當性，是其所為辯解，
      委無足取。異議人在設有禁止臨時停車標線處所停車之違
      規行為，事證明確，應可認定。
  (三)綜上，原處分機關對異議人之前揭違規行為，依道路交通
      管理處罰條例第56條第1項第1款規定，裁處異議人罰鍰60
      0元，核無不當，本件聲明異議為無理由，應予駁回。
四、據上論斷，應依道路交通案件處理辦法第19條，裁定如主文
    。
中    華    民    國    99    年    7     月    20    日
                          交通法庭    法  官  詹慶堂
上正本證明與原本無異。
如不服本裁定，應於裁定送達後5日內向本院提出抗告狀。
                                      書記官  呂慧娟
中    華    民    國    99    年    7     月    20    日

司法院資訊處製作；財團法人民間司法改革基金會備份。
